【裁判字號】    92,上易,1245
【裁判日期】    920828
【裁判案由】    （家暴）傷害
【裁判全文】
臺灣高等法院臺中分院刑事判決                  九十二年度上易字第一二四五號
    上  訴  人
    即  被  告  乙○○
右上訴人因家庭暴力防治法之傷害案件，不服臺灣臺中地方法院九十二年度易字第二
二四號中華民國九十二年五月二十九日第一審判決（起訴案號：臺灣臺中地方法院檢
察署九十一年度偵字第二四○五二號），提起上訴，本院判決如左：
    主      文
上訴駁回。
    事      實
一、乙○○與甲○○係夫妻關係，為家庭暴力防治法第三條第一款所定之家庭成員。
    又乙○○曾犯殺人未遂罪，經法院判處有期徒刑二年六月確定，於民國（下同）
    八十八年六月三日假釋期滿執行完畢，復於九十一年四月十五日上午七時三十分
    許，在臺中市○區○○街九一號住處，與甲○○因故發生爭執，竟基於傷害甲○
    ○身體之犯意，以拳頭毆打甲○○之頭部、同時以腳踹甲○○之臀部，致甲○○
    受有頭枕部頭皮血腫、後頸瘀青血腫及右臀部瘀青血腫等傷害。
二、案經甲○○訴由臺灣臺中地方法院檢察署檢察官偵查起訴。
    理      由
一、右揭事實，業據上訴人即被告（以下簡稱被告）乙○○於警訊、偵查、原審及本
    院調查、審理時坦承不諱，並經告訴人甲○○指訴無訛，復有行政院衛生署臺中
    醫院之診斷證明書及法務部戶役政連絡作業係統被告個人基本資料各一紙附卷可
    稽，本件事證明確，被告右揭犯行堪以認定。
二、核被告乙○○所為，係犯刑法第二百七十七條第一項之傷害罪。被告曾犯殺人未
    遂罪，經法院判處有期徒刑二年六月確定，於八十八年六月三日假釋期滿執行完
    畢，有臺灣高等法院被告全國前案紀錄表在卷可參，其於五年以內再犯本件有期
    徒刑以上之罪，為累犯，應依刑法第四十七條之規定加重其刑。原審法院適用刑
    法第二百七十七條第一項、第四十七條、第四十一條第一項前段，罰金罰鍰提高
    標準條例第一條前段、第二條之規定，並審酌被告係因與告訴人間感情不睦，於
    雙方爭吵中動手毆打告訴人，其行為實有不當，然其長期與告訴人間因婚姻問題
    所受之心理煎熬，亦有可憫之處，及其犯罪後態度尚稱良好等一切情狀，量處被
    告有期徒刑三月，並諭知易科罰金之折算標準。核其認事用法並無不當，量刑亦
    稱妥適，應予維持。被告上訴主張原審判決量刑過重，指摘原審判決不當，惟按
    原審判決業已審酌上開被告與告訴人之感情及雙方爭吵中動手毆打告訴人之行為
    不當，以及被告長期與告訴人間因婚姻問題所受之心理煎熬，亦有可憫之處，及
    其犯罪後態度尚稱良好等一切情狀，而為量刑，尚難認有何過重之處，被告右揭
    上訴，為無理由，應予駁回。
據上論斷，應依刑事訴訟法第三百六十八條，判決如主文。
本案經檢察官丙○○到庭執行職務。
中      華      民      國      九十二  年      八      月      二十八  日
                                臺灣高等法院臺中分院刑事第三庭
                                      審判長法  官  陳  朱  貴
                                            法  官  劉  連  星
                                            法  官  胡  忠  文
右正本證明與原本無異。
不得上訴。
                                            書記官  許  美  惠
中      華      民      國      九十二  年      八      月      二十九  日
【附錄論罪科刑法條】刑法第二百七十七條第一項：
傷害人之身體或健康者，處三年以下有期徒刑、拘役或一千元以下罰金。
                                                        Ａ


司法院資訊處製作；財團法人民間司法改革基金會備份。
